【裁判字號】    90,附民,193
【裁判日期】    900427
【裁判案由】    侵占
【裁判全文】
臺灣高雄地方法院刑事附帶民事訴訟判決              九十年度附民字第一九三號
    原      告  乙○○○
    原      告  甲○○
    被      告  丙○○
右列被告因侵占案件（本院八十九年度易字第五二五七號），經原告提起附帶民事訴
訟，請求損害賠償，本院判決如左：
    主  文
被告丙○○應給付原告乙○○○、甲○○新台幣壹仟肆佰參拾貳萬捌仟陸佰參拾伍元
，及自民國九十年四月三日起至清償日止按週年利率百分之五計算之利息。
原告乙○○○、甲○○以新台幣肆佰捌拾萬元，為被告丙○○預供擔保後，得為假執
行。
    事  實
甲、原告方面：
一、聲明：求為判決被告應給付原告新台幣（下同）一千四百三十二萬八千六百三十
    五元，及自起訴狀繕本送達之翌日起至清償日止按週年利率百分之五計算之利息
    ，並願供擔保請求宣告假執行。
二、陳述：
    被告於民國八十五年、八十六年初起，以合夥投資海產、日貨、果凍等生意為由
    ，邀同原告二人參加，原告二人前後共給付一千四百四十五萬三千六百三十五元
    ，嗣後因被告有清償原告十二萬五千元，經拆夥清算，確定被告侵占原告一千四
    百三十二萬八千六百三十五元，迄今尚未返還。按因故意不法侵害他人權利者，
    應負損害賠償責任，民法第一百八十四條第一項定有明文，本件被告既因故意不
    法侵害原告之權利，對原告因此所受損害，自應負損害賠償責任，爰請求被告賠
    償一千四百三十二萬八千六百三十五元及法定遲延利息。
三、證據：提出債務承認書二紙為證。
乙、被告方面：
一、聲明：同意被告之請求。
二、陳述：同意被告之請求。
    理  由
一、按附帶民事訴訟之判決，應以刑事訴訟判決所認定之事實為據，刑事訴訟法第五
    百條前段定有明文。本件原告二人起訴主張被告向其侵占金錢之事實，業據本院
    八十九年度易字第五二五七號刑事判決判處被告罪刑在案，並有債務承認書二紙
    為證，原告主張之事實自堪信為真實。
二、因故意不法侵害他人權利者，負損害賠償責任，民法第一百八十四條第一項前段
    定有明文，本件被告依上開規定自應負賠償原告之責。是原告訴請被告賠償一千
    四百三十二萬八千六百三十五元，及自起訴狀繕本送達之翌日即九十年四月三日
    起至清償日止按週年利率百分之五計算之利息，自屬有據，應予准許。
三、本件原告陳明願供擔保，請求宣告假執行，核無不合，爰酌定相當金額准許之。
四、據上論結，原告之訴為有理由，應依刑事訴訟法第五百零二條第二項、第四百九
    十一條第十款、民事訴訟法第三百九十條第二項，判決如主文。
中      華      民      國    九十      年      四      月    二十七    日
                              臺灣高雄地方法院刑事第二庭
                                  法  官    劉建利
右為正本，係照原本作成，證明與原本無異。
如不服本判決，非對於刑事判決有上訴時，不得上訴，並應於送達後十日內，向本院
提出上訴狀。
                                  書記官    洪生輝
中    華    民    國      九十      年      四      月      二十七      日


司法院資訊處製作；財團法人民間司法改革基金會備份。
